【裁判字號】    99,審易,4226
【裁判日期】    991123
【裁判案由】    竊盜
【裁判全文】
臺灣高雄地方法院刑事判決            99年度審易字第4226號
公  訴  人  臺灣高雄地方法院檢察署檢察官
被      告  詹孟釗
上列被告因竊盜案件，經檢察官提起公訴（99年度偵字第25689
號），被告於準備程序進行中就被訴事實為有罪之陳述，經本院
告知簡式審判程序之旨，並聽取被告與公訴人之意見後，裁定依
簡式審判程序審理，判決如下：
    主  文
詹孟釗犯竊盜罪，共參罪，各處有期徒刑參月，如易科罰金，均
以新臺幣壹仟元折算壹日；又犯攜帶兇器竊盜罪，處有期徒刑陸
月，如易科罰金，以新臺幣壹仟元折算壹日，扣案老虎鉗壹支沒
收。應執行有期徒刑壹年壹月，如易科罰金，以新臺幣壹仟元折
算壹日，扣案老虎鉗壹支沒收。
    事  實
一、詹孟釗意圖為自己不法所有，分別實施下列行為：
  (一)於民國96年10月5 日上午5 時30分許，在高雄市○○區○○
    路50巷17號前，見不詳姓名人所有、停放在該處之折疊式腳
    踏車未上鎖，以徒手竊取該腳踏車1 輛得手後，使用帳號「
    cmcsanti」在露天拍賣網站，刊登拍賣腳踏車之訊息，並於
    同年11月28日下午3 時許，以新臺幣（下同）800 元之價格
    ，將該腳踏車貨運寄送售予不知情之洪超勇。
  (二)於98年6 月20日上午5 時許，在高雄市○○區○○路與加宏
    路口，見不詳姓名人所有、停放在該處之miyata牌、銀色腳
    踏車未上鎖，以徒手竊取該腳踏車1 輛得手後，使用帳號「
    cmcsanti」在露天拍賣網站上，刊登拍賣腳踏車之訊息，並
    於同年10月14日下午8 時許，在高雄市○○區○○路上「國
    立海洋科技大學」前，以2,000 元之價格售予不知情之陳育
    群。
  (三)於98年9 月間某日上午5 時許，在高雄市左營區○○○路國
    貿社區公車站，見不詳姓名人所有之捷安特牌、黑色腳踏車
    停放於該處，持客觀上得以危害人之生命、身體可供兇器使
    用之老虎鉗1 支剪斷大鎖，竊得該腳踏車1 輛供己代步之用
    。
  (四)於99年4 月10日上午4 時許，在高雄市○○區○○路市場內
    ，見不詳姓名人所有、停放在該處之黑色腳踏車未上鎖，以
    徒手竊取該腳踏車1 輛得手後，於同年4 月16日中午12時許
    ，在高雄市○○區○○路與壽民路口「武發資源回收廠」，
    以100 元之價格售予不知情之羅冬梅。嗣於99年6 月26日下
    午8時許，因另案為警查獲，始悉上情。
二、案經高雄市政府警察局楠梓分局移送臺灣高雄地方法院檢察
    署檢察官偵查起訴。
    理  由
一、本件被告詹孟釗所犯係死刑、無期徒刑、最輕本刑為3 年以
    上有期徒刑以外之罪，其於準備程序進行中，就被訴事實為
    有罪之陳述，經受命法官告知簡式審判程序之旨，並聽取當
    事人之意見後，本院合議庭認無不得或不宜改依簡式審判程
    序進行之情形，爰依刑事訴訟法第273 條之1 第1 項規定，
    裁定本件由受命法官獨任進行簡式審判程序。又本件卷內之
    證據資料，依同法第273 條之2 規定，不受同法第159 條第
    1 項關於傳聞法則規定之限制，依法均有證據能力，合先敘
    明。
二、上揭事實，業據被告於本院審理中坦承不諱，核與證人陳育
    群於警詢中之證述（警卷第12至14頁）、證人洪超勇於警詢
    中之證述（警卷第10至11頁）、證人羅冬梅於警詢中之證述
    （警卷第7 至9 頁）情節相符，並有被告竊取自行車一覽表
    2 紙（警卷第15至16頁）、高雄市政府警察局楠梓分局扣押
    筆錄及扣押筆錄目錄表（警卷第17至25頁）、贓物照片3 張
    （警卷第28、30、32頁）、高雄市轄內易銷贓管道業者託售
    、寄售、中古買賣物品登記表（警卷第39頁）、露天市集國
    際資訊股份有限公司之認證紀錄2 紙（警卷第40至43頁）、
    露天拍賣網頁2 紙（警卷第44至45頁）等證據在卷可稽，足
    認被告前開任意性之自白與事實相符，得作為被告有罪之證
    據。又按刑法第321 條第1 項第3 款攜帶兇器加重竊盜罪，
    係以行為人攜帶兇器為其加重條件，此所謂兇器，其種類並
    無限制，凡客觀上足對人之生命、身體、安全構成威脅，具
    有危險性之兇器均屬之；且祇須行竊時攜帶此種具有危險性
    之兇器為已足，並不以攜帶之初即有行兇之意圖為必要。查
    本案業據被告於審理中自承用老虎鉗1 支以行竊上開犯罪事
    實一(三)部分，該老虎鉗之材質為鐵製、質地堅硬，且前端尖
    銳，有扣案老虎鉗1 支可證，若用以攻擊人體，勢將造成人
    身之傷害，綜此足認被告所持該老虎鉗客觀上可對人之生命
    、身體、安全構成威脅，具有危險性，要屬刑法第321 條第
    1 項第3 款所定兇器無訛，是被告攜帶客觀上可為兇器之老
    虎鉗，進而竊取上開犯罪事實一(三)部分之物品，業已該當刑
    法攜帶兇器加重竊盜罪之構成要件甚明。從而，本件事證明
    確，被告犯行堪以認定，應依法論科。
三、核被告所為，係犯刑法第320 條第1 項之竊盜罪，及同法第
    321 條第1 項第3 款之攜帶兇器竊盜罪。被告上開所犯3 次
    竊盜罪及1 次攜帶兇器竊盜罪間，犯意各別，行為互殊，應
    予分論併罰。又被告於接受警察調查他案期間，在偵查機關
    未發覺其犯有犯罪事實欄所載全部犯行前，均主動向高雄市
    政府警察局楠梓分局坦承本件犯行，表示願意接受裁判，此
    有被告之警詢筆錄1 份，及本院公務電話記錄1 紙附卷可按
    ，核與刑法第62條前段之自首規定相符，爰就被告本件所犯
    均依法減輕其刑。本院審酌被告正值青年，且為身心無礙之
    人，不思以正當途徑賺取財物，竟貪圖私利，欲不勞而獲，
    任意竊取他人財物，且犯罪事實一(三)部分尚且係攜帶兇器而
    犯之，除侵害他人之財產權外，更影響社會治安，行為顯有
    可議；參以被告犯後坦承犯行，並對其行為表示後悔之意，
    本件犯行又均係因被告自首始發覺，犯後態度尚稱良好，所
    竊財物之價值亦非鉅，本院復考量刑罰之目的及功能在於使
    被告能深切自省，為其行為負責，並積極復歸社會，及其智
    識程度為高職畢業，現無工作及收入等一切情狀，分別量處
    如主文所示之刑，並諭知易科罰金之折算標準，再依刑法第
    51條第5 款、第41條第8 項之規定，定其應執行之刑，及諭
    知易科罰金之折算標準，以期自新。至扣案老虎鉗1 支，為
    被告所有，供犯本件犯罪事實一(三)部分之罪，業據被告自承
    在卷，應依刑法第38條第1 項第2 款規定，宣告沒收之。
據上論斷，應依刑事訴訟法第273 條之1 第1 項、第284 條之1
、第299 條第1 項前段，刑法第62條前段、第320 條第1 項、第
321 條第1 項第3 款、第38條第1 項第2 款、第51條第5 款、第
41條第1 項前段、第8 項，刑法施行法第1 條之1 ，判決如主文
。
本案經檢察官王清海到庭執行職務。
中    華    民    國    99    年    11    月    23    日
                  刑事第十庭    法  官   林裕凱
以上正本證明與原本無異。
如不服本判決應於收受判決後10日內向本院提出上訴書狀，並應
敘述具體理由。其未敘述上訴理由者，應於上訴期間屆滿後20日
內向本院補提理由書(均須按他造當事人之人數附繕本)「切勿逕
送上級法院」。
中    華    民    國    99    年    11    月    23    日
                                書記官  黃振祐
附錄所犯法條
中華民國刑法第320條
（普通竊盜罪、竊佔罪）
意圖為自己或第三人不法之所有，而竊取他人之動產者，為竊盜
罪，處5  年以下有期徒刑、拘役或 5 百元以下罰金。
意圖為自己或第三人不法之利益，而竊佔他人之不動產者，依前
項之規定處斷。
前二項之未遂犯罰之。
中華民國刑法第321條
（加重竊盜罪）
犯竊盜罪而有左列情形之一者，處 6 月以上、 5 年以下有期徒
刑：
一、於夜間侵入住宅或有人居住之建築物、船艦或隱匿其內而犯
    之者。
二、毀越門扇、牆垣或其他安全設備而犯之者。
三、攜帶兇器而犯之者。
四、結夥三人以上而犯之者。
五、乘火災、水災或其他災害之際而犯之者。
六、在車站或埠頭而犯之者。
前項之未遂犯罰之。

司法院資訊處製作；財團法人民間司法改革基金會備份。
